臺灣臺北地方法院小額民事判決
110年度北小字第3464號
原      告  富邦產物保險股份有限公司

法定代理人  羅建明    


訴訟代理人  欒永彬    
            許崇慎    
            張維君    
被      告  王坤輝    




上列當事人間請求損害賠償 事件，本院於民國110年10月6日言
詞辯論終結，判決如下：
    主  文
被告應給付原告新臺幣24,280元，及自民國110年9月28日起至清
償日止，按週年利率5％計算之利息。
訴訟費用新臺幣1,000元由被告負擔。
本判決得假執行。但被告如以新臺幣24,280元為原告預供擔保，
得免為假執行。
    事實及理由
一、本件被告經合法通知，未於言詞辯論期日到場，核無民事訴
    訟法第386條所列各款情形，爰依原告之聲請，由其一造辯
    論而為判決。
二、原告起訴主張：被告王坤輝無駕駛執照，仍駕駛由原告所承
    保之車牌號碼為000-0000號自用小客車，於民國107年8月10
    日14時37分許，於臺北市萬華區環河南路2段250巷口，因無
    照違規駕駛於起駛入車道前未讓行進中車輛之過失，致與訴
    外人王姵鈞所駕駛、車牌號碼為000-0000號之自用小客車（
    下稱系爭車輛）發生碰撞，造成王姵鈞、謝美貴(乘客)身體
    受傷之結果，經臺北市政府警察局萬華分局交通分隊受理在
    案。此次車禍造成訴外人王姵鈞、謝美貴受傷部分，原告已
    依照強制汽車責任保險法第27條第1項之規定，賠付強制險
    醫療費用給付共計新臺幣（下同）24,280元（即王姵鈞理賠
    20,245元、謝美貴理賠4,035元，合計為24,280元），經整
    理如下：
㈠王姵鈞部分給付費用為部分負擔：1,370元、掛號費用：7,480
  元、診斷書費：200元、就醫交通計程車接送費用：11,195元
  ，總計20,245元。　
(1)日期：107年8月10日共575元，醫院：臺北市立聯合醫院，病
   因：右側小腿開放性傷口、右側手肘挫傷之初期照護，接送
   起訖點：住所：臺北市萬華區環河南路2段至臺北市立聯合醫
   院，金額項目：醫療部分負擔300元、掛號費用80元、診斷書
   費100元、交通接送費用95元。
(2)日期：107年8月13日至108年2月26日共19,570元，醫院：聯
   安中醫診所，病因：右小腿及右肘挫傷，接送起訖點：住所
   ：臺北市萬華區環河南路2段至臺北市聯安中醫診所即臺北市
   西園路2段，金額項目：醫療部分負擔1,070元、掛號費用7,4
   00元、交通接送費用11,100元。
(3)日期：108年2月26日為100元，醫院：聯安中醫診所，病因：
   右小腿及右肘挫傷，金額：診斷書費：100元。
㈡謝美貴部分給付費用，為必要輔具35元、醫療部分負擔1,600元
  、掛號費用2,100元、診斷書費300元，總計4,035元。
(1)日期：107年8月14日至107年10月30日，1,535元，醫院：臺
   北市西園醫院，病因：右踝挫傷併內側踝骨折，金額項目：
   必要輔具35元，部分負擔：400元及掛號費用900元、診斷書
   費200元。
(2)日期：107年9月25日至107年12月18日共2,400元，醫院：臺
   北市群笙中醫診所，病因：右膝及右踝挫傷，金額：醫療部
   分負擔1,200元、掛號費用1,200元。
(3)日期：107年12月26日為100元，醫院：臺北市群笙中醫診所
   ，病因：右膝及右踝挫傷，金額為診斷書費100元。
㈢綜上，王姵鈞醫療相關給付費用20,245元及謝美貴醫療相關給
  付費用4,035元，故向被告請求總計24,280元。又被告為強制
  汽車責任保險法第9條所稱之被保險人，爰依強制汽車責任保
  險法第29條第1項第5款之規定及民法第191條之2侵權行為之法
  律關係，於保險給付金額範圍內，請求被告賠償因此所生之損
  害等語。並聲明如主文第1項所示。。
三、被告未於言詞辯論到場辯論，亦未為任何陳述或提出任何書
    狀證據供酌。
四、經查：
㈠原告主張被告於前揭時、地，因駕駛有過失，導致系爭交通事
  故發生，並致訴外人2人有前述受傷情形，而經原告依照強制
  汽車責任保險法第27條第1項規定賠付強制險醫療費用給付，
  其中，王姵鈞經理賠醫療費用及相關交通費用等為20,245元、
  謝美貴理賠為4,035元，合計有24,280元等事實，有原告提出
  臺北市政府警察局萬華分局道路交通事故當事人登記聯單、監
  理服務網、強制險醫療給付費用表、診斷證明書、醫療費用證
  明書、費用收據、門診費用明細表、收據、醫療單據、交通費
  用證明書、保險給付畫面等件影本（見本院卷第13至69頁）可
  按。此外，並有本院依職權調閱之臺北市政府警察局交通警察
  大隊110年5月3日北市警交大事字第1103019345號函附臺北市
  政府警察局交通警察大隊道路交通事故初步分析研判表、道路
  交通事故現場圖、道路交通事故補充資料表、道路交通事故談
  話紀錄表、道路交通事故調查報告表㈠及㈡、肇事人自首情形紀
  錄表、道路交通事故當事人登記聯單、道路交通事故照片列印
  等件附卷可稽（見本院卷第79至111頁），被告既未為答辯亦
  未提出任何事證或為何陳述，本院依據前揭調查證據之結果，
  已堪認原告前揭主張之事實為真實。
㈡按遲延之債務，以支付金錢為標的者，債權人得請求依法定利
  率計算之遲延利息；應付利息之債務，其利率未經約定，亦無
  法律可據者，週年利率為5%；給付無確定期限者，債務人於債
  權人得請求給付時，經其催告而未為給付，自受催告時起，負
  遲延責任。其經債權人起訴而送達訴狀，或依督促程序送達支
  付命令，或為其他相類之行為者，與催告有同一之效力，民法
  第233條第1項前段、第203條、第229條第2項分別定有明文。
  原告請求被告給付損害賠償之24,280元部分，自起訴狀繕本送
  達被告之翌日即110年9月28日（見本院卷第161至165頁）起至
  清償日止，按週年利率5％計算之利息，為有理由，應予准許。
五、本件係就民事訴訟法第436條之8適用小額訴訟程序所為被告
    敗訴之判決，依同法第436 條之20規定，應依職權宣告假執
    行，並依同法第436 條之23準用第436 條第2 項，適用同法
    第392條第2 項規定，依職權宣告被告如預供擔保，得免為
    假執行。
六、訴訟費用負擔之依據：民事訴訟法第78條。按適用小額訴訟
    程序事件法院為訴訟費用之裁判時，應確定其費用額，民事
    訴訟法第436之19定有明文，爰依後附計算書確定本件訴訟
    費用額如主文第2項所示金額。
中　　華　　民　　國　　110 　年　　10　　月　　20　　日
　　　　　　　　　臺北簡易庭  法　官　徐千惠
以上正本係照原本作成。
如不服本判決，須以違背法令為理由，應於判決送達後20日內向
本庭（臺北市○○區○○○路0段000巷0號）提出上訴狀（須按他造當
事人之人數附繕本）。如委任律師提起上訴者，應一併繳納上訴
審裁判費。
中　　華　　民　　國　　110 　年　　10　　月　　20　　日
                              書記官  李易融　　　　　　
訴訟費用計算書
項　　　　目       金 　額（新臺幣）   備註
第一審裁判費　　　      1,000元       原告先行墊付
                                      應由被告負擔
合　　　　計　　        1,000元　　
附錄：
一、民事訴訟法第436條之24第2項：
    對於小額程序之第一審裁判上訴或抗告，非以其違背法令為
    理由，不得為之。
二、民事訴訟法第436條之25：
    上訴狀內應記載上訴理由，表明下列各款事項：
    （一）原判決所違背之法令及其具體內容。
    （二）依訴訟資料可認為原判決有違背法令之具體事實。